臺灣屏東地方法院刑事判決　　　　　　　　　　　　　九十二年度訴字第七一三號
　　公　訴　人　臺灣屏東地方法院檢察署檢察官
　　被　　　告　甲○○
右列被告因違反槍砲彈藥刀械管制條例案件，經檢察官提起公訴（九十一年度偵字第
六六一八號、九十二年度偵字第四一八號、第二八一八號），本院裁定依簡式審判程
序，判決如左：
    主  文
甲○○未經許可，持有可發射子彈具有殺傷力之改造手槍，處有期徒刑壹年，併科罰
金新臺幣陸拾萬元，罰金如易服勞役，以罰金總額與陸個月之日數比例折算。扣案仿
ＢＥＲＥＴＴＡ廠九二ＦＳ型半自動手槍製造之玩具手槍換裝土造金屬槍管及滑套改
造而成之改造手槍壹枝（含彈匣壹個，槍枝管制編號：0000000000號）沒
收。
    事  實
一、甲○○於民國九十一年五月間某日晚上十一時許，在屏東縣內埔鄉○○路一二○
    號鍾國誠住處打麻將時，適見潘信宏持邱國清所有之具殺傷力之仿ＢＥＲＥＴＴ
    Ａ廠九二ＦＳ型半自動手槍製造之玩具手槍換裝土造金屬槍管及滑套改造而成之
    改造手槍一枝（（含彈匣一個，槍枝管制編號：0000000000號）兜售
    （潘信宏、邱國清二人由臺灣屏東地方法院檢察署檢察官另案偵辦中），竟以新
    臺幣（下同）四萬五千元之代價，潘信宏購買上開改造手槍一支，甲○○當場交
    付四萬五千元予潘信宏，至翌日上午六、七時許，在鍾國誠上開住處前之檳榔攤
    附近，潘信宏始將上開改造手槍一支（含彈匣一個）交付甲○○，甲○○旋將上
    開改造手槍藏放在屏東縣內埔鄉○○村○○路十號住處，未經許可持有可發射子
    彈具有殺傷力之改造手槍。嗣於九十一年十一月十六日上午九時二十分許，甲○
    ○主動向屏東縣警察局內埔分局自白上開犯行，隨即帶領員警至其上開住處，起
    獲上開改造手槍一支及彈匣一個，並供述上開改造手槍係向邱國清購買。
二、案經屏東縣警察局內埔分局報告臺灣屏東地方法院檢察署檢察官偵查起訴。
    理  由
一、右揭犯罪事實，業據被告甲○○於本院審理時坦承不諱，核與證人潘信宏、邱國
    清供述大致相符，並有上開改造手槍一支及彈匣一個扣案可資佐證，且扣案改造
    手槍一枝，經送鑑定結果，認係仿ＢＥＲＥＴＴＡ廠九二ＦＳ型半自動手槍製造
    之玩具手槍換裝土造金屬槍管及滑套改造而成之改造手槍（槍枝管制編號：00
    00000000號），機械性能良好，認具殺傷力等情，有內政部警政署刑事
    警察局九十一年十二月十日刑鑑字第○九一○三一九七七一號槍彈鑑定書在卷可
    稽（見九十一年度偵字第六六一八號偵卷第五七頁至六○頁），足認被告之自白
    與事實相符，應堪採信。本件事證明確，被告犯行堪以認定。
二、核被告甲○○所為，係犯槍砲彈藥刀械管制條例第十一條第四項未經許可持有可
    發射子彈具有殺傷力之改造手槍罪。另按犯槍砲彈藥刀械管制條例之罪自首，並
    報繳其持有之全部槍砲、彈藥、刀械者，減輕或免除其刑，槍砲彈藥刀械管制條
    例第十八條第一項前段定有明文，而所謂自首係以對於未發覺之罪，向有偵查權
    之機關或公務員自承犯罪，進而接受裁判為要件。然查另案被告邱國清因違反槍
    砲彈藥刀械管制條例案件為警查獲後，於九十二年十一月十一日警訊中，即已供
    述曾販賣上開改造手槍一支予被告，有高雄市政府警察局三民第二分局警訊筆錄
    一份附卷可稽（見九十一年度偵字第六六一八號偵卷第二九頁至三六頁），足認
    高雄市政府警察局三民第二分局員警，已有相當確切之證據足以懷疑被告涉嫌非
    法持有改造手槍，被告至同年月十六日始向屏東縣警察局內埔分局自白上開犯行
    ，是有偵查犯罪職權之高雄市政府警察局三民二分局員警已知悉被告犯罪事實，
    被告自無自首之效力，公訴人認被告為自首，容有誤會。次按，槍砲彈藥刀械管
    制條例第十八條第四項規定之自白，必須於偵查或審判中自白，並供出全部槍械
    、彈藥之來源及去向，因而查獲或防止重大危害治安事件之發生者，始能減免其
    刑，該項規定既謂並供出全部槍、彈之來源及去向，自係指已將槍、彈移轉於他
    人占有之情形而言，不包括仍為自己持有之情形在內，上訴人未將槍枝移轉占有
    ，即無供出來源及去向之可言，最高法院九十一年度台上字第三一四三號判決意
    旨可資參照。查被告雖主動向員警自白上開犯行，且自願帶同警方至其屏東縣內
    埔鄉○○村○○路十號住處執行搜索，並扣得上開改造手槍一支及彈匣一個。然
    扣案之上開改造手槍一支迄為警查獲時止，皆係由被告自己支配持有，始終未將
    之移轉予他人占有，尚無供出來源及去向之問題，亦不得適用槍砲彈藥刀械管制
    條例第十八條第四項之規定減輕其刑，附此敘明。爰審酌被告持有具有殺傷力之
    槍枝，對他人生命、身體、安全造成威脅，其犯罪對社會安全所生危害非淺，惟
    犯罪後坦認罪行，足見尚知悔悟等一切情狀，量處如主文所示之刑，並諭知罰金
    易服勞役之折算標準。扣案仿ＢＥＲＥＴＴＡ廠可發射子彈具有殺傷力之改造手
    槍一枝，屬違禁物，爰依刑法第三十八條第一項第一款規定，宣告沒收。
三、公訴意旨另以：被告甲○○於九十一年五月間某日，在屏東縣內埔鄉○○路一二
    ○號鍾國誠住處附近，除購買上開改造手槍一支外，尚向另案被告潘信宏購買另
    案被告邱國清所有之具殺傷力之制式子彈五顆，並藏放在屏東縣內埔鄉○○村○
    ○路十號被告住處，惟上開五顆制式子彈因另案被告邱國清為警查獲前未久已交
    還另案被告邱國清，未扣案而不知去向，因認被告另涉有違反槍砲彈藥刀械管制
    條例第十二條第四項持有具殺傷力子彈罪等罪嫌。經查：
（一）按犯罪事實應依證據認定之，無證據不得認定犯罪事實。且被告或共犯之自白
      ，不得作為有罪判決之唯一證據，仍應調查其他必要證據，以察其是否與事實
      相符。又不能證明被告犯罪者，應諭知無罪之判決，刑事訴訟法第一百五十四
      條第二項、第一百五十六條第二項、第三百零一條第一條分別定有明文。另認
      定不利於被告之事實，須依積極證據，苟積極證據不足為不利於被告事實之認
      定時，即應為有利於被告之認定，更不必有何有利之證據（最高法院三十年上
      字第八一六號號判例參照）。
（二）本件公訴人認被告甲○○涉有前開違反槍砲彈藥刀械管制條例之罪嫌，無非係
      以：被告之自白及另案被告潘信宏、邱國清之供述資為論據。惟查上開制式子
      彈五顆既因去向不明而查獲，則是否為制式子彈及具殺傷力均屬不能證明。又
      被告係以當兵時的經驗觀看子彈的質感覺是制式子彈，被告並未實際射擊上開
      制式子彈等情，業具被告於本院審理時供述甚詳（見本院卷第三六頁），是上
      開制式子彈是否具有殺傷力一節，亦無從得知，依前開說明，既無其他積極證
      據足資證明上開制式子彈五顆具有殺傷力，尚難僅憑被告之自白及另案被告潘
      信宏、邱國清之供述，即行論斷被告涉有違反槍砲彈藥刀械管制條例第十二條
      第四項持有具殺傷力子彈犯行，就此原應為無罪之諭知，惟公訴意旨認此部分
      與前開有罪部分有裁判上想像競合一罪關係，爰不另為無罪之諭知，併此敘明
      。
據上論斷，應依刑事訴訟法第二百七十三條之一第一項、第二百九十九條第一項前段
，槍砲彈藥刀械管制條例第十一條第四項，刑法第十一條前段、第三十八條第一項第
一款、第四十二條第三項，罰金罰鍰提高標準條例第二條，判決如主文。
本案經檢察官莊啟勝到庭執行職務。
中      華      民      國      九十三      年      一    月    二十    日
                                     臺灣屏東地方法院刑事第五庭
                                         法  官   楊文廣
右正本證明與原本無異。
如不服本判決，應於判決送達後十日內向本院提出上訴狀，上訴於臺灣高等法院高雄
分院( 須附繕本 )。
                                          書記官   陳月珍
中      華      民      國      九十三      年      一    月    二十    日
附錄本案論罪科刑法條全文：
槍砲彈藥刀械管制條例第十一條第四項
未經許可，持有、寄藏或意圖販賣而陳列第一項所列槍砲者，處一年以上七年以下有
期徒刑，併科新臺幣七百萬元以下罰金。
